臺灣桃園地方法院小額民事判決   
111年度桃小字第1023號
原      告  王興華
被      告  詩肯股份有限公司

法定代理人  林福勤
訴訟代理人  彭昱瑛
            于洪武
上列當事人間損害賠償事件，本院於民國111年11月23日言詞辯
論終結，判決如下：
    主  文
原告之訴駁回。
訴訟費用新臺幣貳仟參佰貳拾貳元由原告負擔。
    事實及理由
一、原告主張：伊於民國110年8月間向被告購買1批家具運往位
    在大陸地區上海市之住家（下稱上海住家），嗣發現其中2
    件家具有磨損之瑕疵情形（下稱系爭瑕疵），爰提起本件訴
    訟請求減少價金等語。訴之聲明：被告應給付原告新臺幣（
    下同）2萬元。
二、被告則以：原告所稱系爭瑕疵並非伊將家具交付原告時已存
    在之瑕疵，應係原告自行委任之托運公司於運送途中碰撞所
    致，原告未能證明系爭瑕疵於危險移轉時即已存在，伊不負
    瑕疵擔保責任等語，資為抗辯。
三、按物之出賣人對於買受人，應擔保其物依第373條之規定危
    險移轉於買受人時無滅失或減少其價值之瑕疵，亦無滅失或
    減少其通常效用或契約預定效用之瑕疵。但減少之程度，無
    關重要者，不得視為瑕疵；買受人應按物之性質，依通常程
    序從速檢查其所受領之物。如發見有應由出賣人負擔保責任
    之瑕疵時，應即通知出賣人。買受人怠於為前項之通知者，
    除依通常之檢查不能發見之瑕疵外，視為承認其所受領之物
    。不能即知之瑕疵，至日後發見者，應即通知出賣人，怠於
    為通知者，視為承認其所受領之物；買賣因物有瑕疵，而出
    賣人依前5條之規定，應負擔保之責者，買受人得解除其契
    約或請求減少其價金；買賣標的物之利益及危險，自交付時
    起，均由買受人承受負擔，但契約另有訂定者，不在此限，
    民法第354條第1項、第356條、第359條前段、第373條分別
    定有明文。另按當事人主張有利於己之事實者，就其事實有
    舉證之責任，亦為民事訴訟法第277條前段所明定。又物之
    出賣人就出賣標的物所負物之瑕疵擔保責任，以該瑕疵於「
    危險移轉時」存在者為限，此觀民法第354條第1項規定自明
    ，是買受人應就瑕疵於出賣人交付標的物時即已存在之事實
    ，負舉證之責。經查：
  ㈠原告主張其於110年8月間向被告購買家具1批運往其上海住家
    乙節，有原告簽認之客戶訂購單可考（見本院卷第37頁，下
    稱系爭訂購單），且為被告所不爭執，堪信屬實。惟原告主
    張其中2件家具有系爭瑕疵，被告應負瑕疵擔保責任，原告
    得請求減少價金2萬元等情，則為被告所否認，並以前詞置
    辯，揆諸上揭舉證責任分配原則，自應由原告就系爭瑕疵於
    被告交付標的物時即已存在之事實，負舉證責任。原告雖提
    出家具照片為證（見重小字卷第13頁），惟該等照片至多僅
    能證明家具有磨損之情形，尚無法證明系爭瑕疵在危險移轉
    時即已存在。且原告所購家具係運往原告上海住家，被告出
    售之家具置入貨櫃後，尚須經歷陸運、裝船、航運等其他運
    送過程，原告既自承家具運到上海開箱後始發現有毀損（見
    本院卷第31頁背面），則被告抗辯系爭瑕疵係原告自行委任
    之托運公司於運送途中碰撞所致等語，即非全然無據。
  ㈡另參酌系爭訂購單所附訂單注意事項（下稱系爭注意事項）
    約定「參、家具商品相關規定」「二、商品點收規定」「1.
    買方於商品運達時，應立即檢查，買方若怠於檢查者，視為
    所受領之商品無瑕疵」「5.賣方將商品送達指定地點，如他
    人代收簽名，視同買方同意本訂單所列各事項規定」等內容
    ，及系爭訂購單記載「七堵區八德路6-12號」「隆豪交通有
    限公司」等文字，可知原告於家具運達指定之上開七堵區地
    址時，即應依約立即檢查商品有無瑕疵，惟證人即負責為被
    告運送家具之司機王順科於本院證稱：運送當天係約定上午
    11時許運送至基隆某貨櫃場，運達時，原告並未在現場，伊
    不記得原告有無要求伊在現場等候原告到場收貨，但自伊到
    達現場起至伊將所有家具裝載入貨櫃止，全程約4小時，均
    未見到原告到場等語（見本院卷第57頁背面、第59頁背面）
    ，堪認原告並未立即檢查送達之家具，則前揭民法第356條
    第1、2項規定，及系爭注意事項參、二、1.約定，應視為原
    告承認受領之物無瑕疵。至原告雖主張因被告直接將家具放
    入貨櫃，且數量多、體積大，根本沒辦法檢查等語，然本件
    家具運達、裝櫃過程長達約4小時乙情，已如前述，原告若
    欲檢查家具，大可要求被告將家具自貨櫃移出逐一檢查，確
    認被告交付之家具有無瑕疵，以避免日後爭議，但原告自承
    未向被告反映此事及要求派人協助（見本院卷第60頁背面）
    ，則原告既捨此不為，其事後自不得執此主張被告未給予檢
    查之機會。
  ㈢原告另主張其未委託訴外人隆豪交通有限公司收受該批家具
    云云，惟系爭訂購單既載明「七堵區八德路6-12號」「隆豪
    交通有限公司」等文字，並經原告簽認，則被告抗辯隆豪交
    通有限公司係原告指定之收貨人乙情，尚非全然無憑。且證
    人即負責聯絡送貨事宜之被告員工陳敏睿於本院證稱：系爭
    訂購單是原告要出貨時，伊與原告核對內容，如果內容沒有
    錯，伊就照上面之內容出貨；貨品若是要送到本島以外地區
    ，被告只將貨品送到港口，伊要求原告提供報關行，原告就
    提供一位方先生之聯絡方式，伊跟方先生聯絡，方先生就給
    伊訂購單上之地址說要把貨送到該處上貨櫃等語，可見原告
    係委任方先生所屬報關行處理將所購家具運往上海住家等事
    務，而綜觀原告提供報關行方先生聯絡方式予被告，由方先
    生與被告聯繫送貨地點及收貨人，最終由原告在系爭訂購單
    上簽認等過程，應認原告係由自己之上開行為表示以代理權
    授與報關行，依民法第169條前段規定，原告應對被告負授
    權人之責任，易言之，報關行指定之送貨地址及收貨人應對
    原告發生效力。準此，系爭訂購單上所載「隆豪交通有限公
    司」既已在被告提出之銷貨單上蓋章簽收，並指示證人王順
    科將家具置入特定貨櫃，自應認被告出貨之家具已交付原告
    收受。況縱認該交通公司無收受原告家具之權限，然因原告
    自承其於家具置入貨櫃後曾到達現場，嗣由其親自為該貨櫃
    封鉛，顯見該批家具實質上已在原告實力支配下，應認被告
    已交付該批家具由原告收受，則原告不行使其檢查家具之權
    利而將貨櫃封鉛，自應視為原告承認受領之物無瑕疵。
四、綜上所述，原告於家具送達時既怠於立即檢查，應視為原告
    承認受領之家具無瑕疵，且原告亦未證明系爭瑕疵於危險移
    轉時即被告將家具運至基隆市○○區○○路0000號交付原告收受
    時即已存在，則原告依民法第359條前段規定主張減少價金
    ，請求被告應給付原告2萬元，為無理由，應予駁回。
五、訴訟費用負擔之依據：民事訴訟法第78條。並依同法第436
    條之19第1項之規定，確定訴訟費用之負擔如主文第2項所示
    （包含裁判費1,000元、證人日、旅費1,322元）。
中　　華　　民　　國　　111 　年　　12　　月　　12　　日
                      桃園簡易庭  法  官  魏于傑
以上為正本係照原本作成。
如不服本判決，應於送達後20日內，向本院提出上訴狀並表明上
訴理由，如於本判決宣示後送達前提起上訴者，應於判決送達後
20日內補提上訴理由書（須附繕本）。
如委任律師提起上訴者，應一併繳納上訴審裁判費。   
中　　華　　民　　國　  111   年　  12  　月　　13  　日
                              書記官  黃文琪
附錄：
一、民事訴訟法第436條之24第2項
    對於前項第一審裁判之上訴或抗告，非以其違背法令為理  
    由，不得為之。
二、民事訴訟法第436條之25
    上訴狀內應記載上訴理由，表明下列各款事項︰
      原判決所違背之法令及其具體內容。
      依訴訟資料可認為原判決有違背法令之具體事實。
三、民事訴訟法第471條第1項（依同法第436條之32第2項規定於
    小額事件之上訴程序準用之）
    上訴狀內未表明上訴理由者，上訴人應於提起上訴後二十日
    內，提出理由書於原第二審法院；未提出者，毋庸命其補  
    正，由原第二審法院以裁定駁回之。